【裁判字號】    99,簡上,74
【裁判日期】    990813
【裁判案由】    詐欺
【裁判全文】
臺灣彰化地方法院刑事判決              99年度簡上字第74號
公  訴  人  臺灣彰化地方法院檢察署檢察官
上  訴  人
即  被  告  乙○○
上列上訴人因被告詐欺案件，不服本院簡易庭99年度簡字第436
號，中華民國99年3月12日第一審簡易判決（起訴案號：臺灣彰
化地方法院檢察署98年度偵字第10642號），提起上訴，本院管
轄第二審合議庭判決如下︰
    主  文
上訴駁回。
乙○○緩刑參年。並應支付新台幣貳萬元予丙○○，給付方法為
自99年4月1日起，按月於每月1日前給付新台幣貳仟伍佰元，至
清償完畢，如一期不給付，視為全部到期。及應支付新台幣貳萬
捌仟元予甲○○，給付方法為自99年4月1日起至99年11月1日止
，按月於每月1日前給付新台幣壹仟伍佰元，自99年12月1日起至
100年3月1日止，按月於每月1日前給付新台幣肆仟元，至清償完
畢，如一期不給付，視為全部到期。
    事實及理由
一、被告經合法傳喚，無正當之理由不到庭，爰不待其陳述，逕
    行判決，合先敘明。
二、本案經本院審理結果，認除帳號應更正為000000000000號（
    原判決誤載為0000000「6」46354號）外，其餘第一審判決
    認事用法及量刑均無不當，應予維持，並引用第一審判決書
    記載之事實、證據及理由（如附件）。
三、訊據上訴人即被告矢口否認有何幫助詐欺取財犯行，辯稱：
    其帳戶存摺、提款卡（含密碼）等，係於98年8月31日，在
    台中市，因置放於機車置物箱失竊，於同年9月2日才發現而
    立刻向銀行申報遺失，沒有交付他人云云。經查：原審認定
    之事實、其所憑之證據及其認定之理由，業據原審於簡易判
    決處刑書記載明確，又查：
  (1)上訴人即被告於警詢時僅稱：上開合作金庫帳戶係失竊等語
    ，並未提及該帳戶之用途，亦未提及其他銀行帳戶，於偵查
    中稱：該帳戶作為他人欠款扣押其薪水匯入之帳戶，被告不
    可能將該帳戶交付他人等語（見偵卷第34頁），並稱：上開
    合作金庫帳戶資料與彰化商業銀行彰化分行（下稱彰化銀行
    ）帳戶資料一起失竊等語，繼於上訴狀稱：「系爭帳戶為被
    告之高雄強制執行案款匯款帳戶」等語（見上訴狀第3頁）
    ，嗣於本院第二審準備程序時才改稱：上開彰化銀行帳戶是
    作為強制執行扣款入帳帳戶，合作金庫帳戶是股息入帳帳戶
    等語，所述前後不同，已有可疑。
  (2)另被告以上開彰化銀行帳戶作為強制執行扣款帳戶等情，固
    據提出台灣高雄地方法院執行命令、台灣台中地方法院債權
    憑證、出納管理系統查詢、本院調解程序筆錄、本院彰化簡
    易庭書記官處分書等件為證，並有彰化銀行彰化分行函及其
    提供之交易明細在卷可按，但此帳戶與上開遭詐騙集團使用
    之合作金庫帳戶並不相同，被告於偵查中及上訴狀均稱上開
    合作金庫帳戶係作為強制執行扣款帳戶云云，如上所述，與
    實情不符，被告此部份所述動機可疑，且此部份彰化銀行帳
    戶與本案尚無關聯，不能作為有利被告之認定。
  (3)被告辯稱：有於98年9月2日向銀行申報遺失等語，固據提出
    其行動電話之通話明細報表為證，且經合作金庫、彰化銀行
    函覆明確，但本件被害人等早於98年9月1日即已受騙匯款，
    被告於被害人等匯款後始向銀行申報遺失，不能以此遽為有
    利被告之認定。
  (4)被告本院第二審準備程序時改稱：本件合作金庫帳戶是股息
    入帳帳戶，該帳戶之存摺、提款卡（含密碼）等物是放在機
    車置物箱失竊云云。惟被告自承「因玩股票輸沒辦法付信用
    卡錢，信用卡被停卡，被停很多卡」等語（見偵卷第34頁）
    ，其經濟狀況顯然不佳，且被告之上開合作金庫帳戶，自97
    年12月底起至98年5月止，僅於98年5月21日群益期貨股份有
    限公司匯款新台幣（下同）23,048元，並於同日以金融卡提
    領23,000元，餘款329元，此外別無交易紀錄，迄98年9月1
    日才又有上開被害人等之匯款紀錄及金融卡提款紀錄，此據
    合作金庫彰化分行函所附交易明細表載明（見本院第二審卷
    ），可見被告所謂股息入帳云云，於上開8個月期間僅有一
    次交易紀錄，其交易次數甚少，且於98年5月21日以金融卡
    提領23,000元，餘款329元後，迄98年9月1日止，該3個多月
    期間，均無其他交易紀錄，上開合作金庫帳戶應係被告甚少
    利用之閒置帳戶，餘款僅有329元，對於被告而言，應非重
    要帳戶，又衡酌實施詐欺取財之正犯，要求被害人匯款至他
    人帳戶，為確保其詐欺取財之不法財物，依常理判斷，其為
    免擔心所利用供被害人匯款之帳戶，遭人掛失止付而無法使
    用，自無可能利用他人失竊之帳戶，而使其費盡心思策劃實
    施之詐欺取財犯行功虧一簣，無法取得詐欺取財所得之贓款
    ，是上開正犯當會使用經帳戶所有人同意而提供之帳戶，其
    理至明，加以被告於偵查中及上訴狀均誤導辯稱上開合作金
    庫帳戶係作為強制執行扣款帳戶等語，動機顯然可疑，是被
    告所辯上開帳戶失竊等情，應非實在，上開合作金庫帳戶資
    料，應係被告交付他人使用。
  (5)綜上，被告上開所辯均不可採，本件事證明確，被告犯行洵
    堪認定。
  (6)被告另提出彰化縣彰化市公所函、支票及其弟存摺影本等件
    ，以證明其申請身心障礙生活補助並撥款至其弟帳戶、及股
    息以支票支付等情，均與本案之認定無關，不能作為有利被
    告之認定。
四、原審參酌被告犯罪情節，判處本件罪刑，核無違誤或不當，
    上訴人即被告以否認犯行為由上訴，為無理由，應予駁回。
五、被告前未曾受有期徒刑以上刑之宣告，有臺灣高等法院被告
    前案記錄表在卷可按，其因一時失慮致罹刑章，犯後已表悔
    意，並與被害人丙○○、甲○○達成民事調解，有本院調解
    筆錄2件在卷可稽，經此次科刑之宣告，當知警惕，信無再
    犯之虞，本院認其所宣告之刑，以暫不執行為適當，併宣告
    緩刑3年，以啟自新，並依刑法第74條第2項第3款之規定，
    諭知被告應向被害人丙○○、甲○○支付如主文第2項所示
    之損害賠償（與本院上開丙○○、甲○○部份之調解筆錄所
    示上開期間之給付係同一給付），以促使被告能確實履行上
    開調解內容。
據上論斷，應依刑事訴訟法第455條之1第1項、第3項、第371條
、第373條、第368條，第74條第1項第1款、第2項第3款，判決如
主文。
本件經檢察官林于人到庭執行職務。
中    華    民    國    99    年    8     月    13    日
                  刑事第一庭    審判長法  官  余仕明
                                      法  官  蕭文學
                                      法  官  楊舒嵐
以上正本證明與原本無異。
本件不得上訴
中    華    民    國    99    年    8     月    13    日
                                      書記官  謝鈴玉

司法院資訊處製作；財團法人民間司法改革基金會備份。
